臺灣臺北地方法院交通事件裁定　　　　　　　　　　九十三年度交聲字第一五二號
　　異　議　人
　　即受處分人　　甲○○
右列受處分人因違反道路交通管理處罰條例案件，對於台北市交通事件裁所九十三年
一月十三日所為之處分（原處分：北市裁三字第裁二二—ＡＸＸ○三四三二五號），
聲明異議，本院裁定如左：
        主  文
異議駁回。
        理  由
一、按汽車行駛至交岔路口，轉彎車應讓直行車先行。但直行車尚未進入交岔路口，
    而轉彎車已達中心處開始轉彎，直行車應讓轉彎車先行，道路交通安全規則第一
    百零二條第一項第六款定有明文。又按汽車駕駛人轉彎時，轉彎車不讓直行車先
    行，處新台幣（下同）六百元以上一千八百元以下罰鍰，並記違規點數一點；汽
    車駕駛人，駕駛汽車違反道路交通安全規則，因而肇事致人受傷者，吊扣其駕駛
    執照三個月至六個月，道路交通管理處罰條例第四十八條第六款、第六十三條第
    一項第一款、第六十一條第三項亦規定甚明。
二、本件原處分機關認異議人即受處分人甲○○於民國九十二年十月十日下午三時五
    分許，駕駛車號ＢＯ—一七二六號自小客車，沿台北市○○○路第一車道東往西
    行駛，行至長安東路、中山北路之交岔路口欲左轉駛入中山北路時，未禮讓由王
    治權騎乘、沿台北市○○○路外側車道西往東直行之車號ＡＶＩ—一六八號重型
    機車先行，兩車在路口內發生碰撞，王治權因而人車倒地受有傷害，嗣經台北市
    政府警察局交通警察大隊認受處分人有違反道路交通管理處罰條例第四十八條第
    六款、第六十一條第三項之行為掣單舉發，受處分人於應到案日期前提出申訴，
    經原處分機關請原舉發單位調查結果，仍認受處分人有上揭違規行為，原處分機
    關乃依道路交通管理處罰條例第四十八條第六款、第六十三條第一項（漏引第一
    款）、第六十一條第三項規定，裁處受處分人罰鍰九百元、並記違規點數一點，
    另吊扣其駕駛執照三個月。
三、聲明異議意旨略以：碰撞當時，伊之車輛已呈停止狀態，係來車車速過快造成雙
    方車輛碰撞，且轉彎車不讓直行車先行之「不讓」標準為何？又本件肇事後，伊
    立即處理後續事宜並支付醫療及車損費用，對方亦僅有輕傷，吊扣駕照三個月之
    處罰對伊影響重大云云，經查：
  (一)受處分人確實駕車於上開時、地與被害人王治權騎乘之機車發生車禍，並致王治
    權受傷等事實，為受處分人所不爭執，復有道路交通事故現場圖、交通事故談話
    紀錄表、道路交通事故補充資料表、台北市政府警察局交通警察大隊交通事故分
    析研判表等件在卷可稽，堪信為真。
  (二)依卷附道路交通事故現場圖所示，本件事故所生碎片散落於中山北路南往北快慢
    車道分隔島延伸線與長安西路西往東外側車道延伸線之交會處，足證該處即為兩
    車碰撞點。又查本件碰撞點距肇事路口中心處之距離尚較該處與長安西路西往東
    車道之停止線間之距離稍短，可資推斷受處分人所駕駛之自小客車於肇事路口中
    心處開始左轉與被害人王治權騎乘機車進入交岔路口之時間應相去不遠，依前引
    交通安全規則第一百零二條第六款規定，受處分人駕駛之轉彎車自應禮讓被害人
    王治權騎乘之直行機車優先通行。
  (三)受處分人於本件事發後旋向交通警察陳明：「（肇事前）沿長安東路第一快車道
    東往南左轉行駛。當時我車綠燈左轉行駛，肇事前我沒有看到該機車，我車行至
    肇事處我才突然看到該機車沿長安西路西往東行駛過來，我馬上煞車並往右閃，
    但還是來不及以致於我車左前車角撞及該機車左側車身而肇事。我當時左轉忘了
    打左側方向燈」等語（卷附交通事故談話紀錄表參照），核與被害人王治權所述
    之事發經過：「：：：當時我車綠燈直行中，肇事前我有看到該自小客車沿長安
    東路東往西行駛（該車沒有打左側方向燈亦沒有左轉跡象），我車行至肇事處，
    我才突然看到該車左轉行駛，我馬上往右閃但還是來不及，以致於我車左側車身
    被該車左前車角碰撞而肇事」等語相符。顯見受處分人在左轉前非但未顯示方向
    燈以警示來車伊車之動態，且伊於起步左轉前，亦未確實注意沿長安西路西往東
    之直行來車，致未能禮讓被害人王治權騎乘之直行機車先行而肇事，伊對本件事
    故之發生，具有轉彎車未禮讓直行車之過失甚明。且伊之過失與被害人因本件事
    故所受傷害間，具相當因果關係。
四、綜上所述，受處分人確於前開時、地駕車，左轉時未禮讓直行車先行，因而肇事
    致被害人王治權受傷，從而原處分機關依道路交通管理處罰條例第四十八條第六
    款、第六十三條第一項（漏引第一款）、第六十一條第三項、違反道路交通管理
    事件統一裁罰基準表之規定，裁處受處分人罰鍰九百元、並記違規點數一點，另
    吊扣其駕駛執照三個月，認事用法均無違誤。受處分人空言指摘本件事故造成之
    損害輕微，吊扣駕照之處分不當云云，要乏依據，並不足採。本件異議為無理由
    ，應予駁回。
據上論斷，依道路交通案件處理辦法第十九條，裁定如主文。
中　　　華　　　民　　　國　　九十三　　年　　　三　　　月　　　五　　　日
                                臺灣臺北地方法院交通法庭
                                      法　官　陳婷玉
右正本證明與原本無異。
如不服本裁定，應於送達後五日內，向本院提出抗告狀。
                                      書記官  陳弘文
中　　　華　　　民　　　國　　九十三　　年　　　三　　　月　　　五　　　日
